【裁判字號】    99,易,250
【裁判日期】    990430
【裁判案由】    竊盜
【裁判全文】
臺灣嘉義地方法院刑事判決               99年度易字第250號
公  訴  人  臺灣嘉義地方法院檢察署檢察官
被      告  甲○○
上列被告因竊盜等案件，經檢察官提起公訴（99年度偵字第2211
號），被告於準備程序中就被訴事實為有罪之陳述，本院裁定改
依簡式審判程序審理，判決如下：
    主  文
甲○○犯附表所示之罪，各處如附表所示之刑，應執行有期徒刑
玖月，如易科罰金，以新臺幣壹仟元折算壹日。
    犯 罪 事 實
一、甲○○前因竊盜案件，經本院於民國95年8月28日，以95年
    度易字第337號判決判處有期徒刑2年確定，又因恐嚇取財案
    件，經本院於96年5月21日，以96年度嘉簡字第629號判決判
    處有期徒刑4月確定，上開2罪經本院裁定減刑並定應執行有
    期徒刑2年1月確定，於98年7月5日縮刑期滿執行完畢。詎猶
    不知悔改，竟分別意圖為自己不法之所有，基於竊盜之各別
    犯意，於附表所示時間、地點，徒手竊取所載乙○○、戊○○、丁○○之財物得手，至於竊取丙○○之輕型機車則因遭
    發覺而未遂。嗣甲○○因另案經警逮捕，於未經有偵查權之
    公務員或機關發覺前揭4次犯行前，主動向警方自承上情，
    自首而願接受裁判。
二、案經嘉義縣警察局竹崎分局報告臺灣嘉義地方法院檢察署檢
    察官偵查起訴。
    理  由
壹、程序事項
    按除簡式審判程序及簡易程序及第376條第1款、第2款所列
    之罪之案件外，第一審應行合議審判，又除被告所犯為死刑
    、無期徒刑、最輕本刑為3年以上有期徒刑之罪或高等法院
    管轄第一審案件者外，於刑事訴訟法第273條第1項程序進行
    中，被告先就被訴事實為有罪之陳述時，審判長得告知被告
    簡式審判程序之旨，並聽取當事人、代理人、辯護人及輔佐
    人之意見後，裁定進行簡式審判程序，刑事訴訟法第284條
    之1、第273條之1第1項分別定有明文。查本件被告甲○○所
    犯係屬刑事訴訟法第376條第2款所列之罪，依法獨任進行審
    理程序，又被告於本院行準備程序時就被訴事實為有罪之陳
    述，依前揭規定，經聽取當事人之意見後，裁定改行簡式審
    判程序。另簡式審判程序之證據調查，依刑事訴訟法第273
    條之2規定，不適用證據提示、交互詰問及傳聞法則有關證
    據能力限制等規定，是卷內所列之各項證據，自得作為證據
    ，合先敘明。
貳、實體事項
一、前揭犯罪事實，業據被告於警詢、偵查中及本院準備程序、
    審理時坦白承認（見警卷第1至3頁；偵查卷第9頁；本院卷
    第39、46頁），核與證人即被害人乙○○、戊○○、丁○○
    、丙○○、證人吳淨如於警詢證述之情節相符（見警卷第4
    至15頁），並有被害報告單3份附卷可稽（見警卷第16至18
    頁），均堪為補強證據，足以擔保被告前述任意性自白與事
    實相符。綜上所述，本件事證明確，被告本件犯行洵堪認定
    ，應依法論科。
二、核被告所為，就附表編號1至3，係犯刑法第320條第1項之竊
    盜罪；附表編號4，係犯刑法第320條第3項、第1項之竊盜未
    遂罪，所犯附表所示4罪，犯意各別，行為互異，侵害不同
    被害人財產法益，應分論併罰，又被告前因竊盜等案件，分
    別經法院判處罪刑確定，於98年7月5日縮刑期滿執行完畢，
    詳如犯罪事實欄所載，亦有臺灣高等法院被告前案紀錄表1
    份附卷足參，其於受徒刑之執行完畢，5年以內故意再犯本
    件有期徒刑以上之4罪，為累犯，各應依刑法第47條第1項規
    定，加重其刑，至於附表編號4所示犯行，被告已著手竊盜
    之行為，但未取得被害人之財物，為未遂犯，依刑法第25條
    第2項規定減輕其刑。再者，被告因另案經警逮捕，於未經
    有偵查權之公務員或機關發覺前揭4次犯行前，主動向警方
    供承上情，自首而願接受裁判，此由被告及前揭被害人之警
    詢筆錄記載足可為佐，均符合自首之要件，各依刑法第62條
    前段規定減輕其刑，附表編號1至3之罪，依法先加重其刑後
    減輕之，附表編號4之罪則依法先加重其刑後遞減輕之。爰
    審酌被告國小畢業之智識程度，正值青壯，不思以正當方式
    獲取所需，竟竊取他人財物，為圖變賣獲利，造成被害人之
    損失，對社會治安亦有危害，然衡被告犯後坦承犯行，且主
    動供出前情，因患有糖尿病、肝病，竊取財物變賣係為治病
    之犯罪動機，自承與父親同住，從事西點麵包工作之家庭、
    經濟狀況等一切情狀，分別量處如主文所示附表所載之刑及
    諭知易科罰金折算標準，並定其應執行之刑，另依刑法第41
    條第8項之規定，諭知易科罰金折算標準。
據上論斷，應刑事訴訟法第273條之1第1項、第299條第1項前段
，刑法第320條第1項、第3項、第25條第2項、第47條第1項、第
62條前段、第41條第1項前段、第8項、第51條第5款，判決如主
文。
本案經檢察官侯德人到庭執行職務。
中    華    民    國    99    年    4     月    30    日
                  刑事第二庭    法  官  林青怡
以上正本證明與原本無異。
如不服本判決應於收受判決後10日內向本院提出上訴書狀，並應
敘述具體理由；其未敘述上訴理由者，應於上訴期間屆滿後20日
內向本院補提理由書（均須按他造當事人之人數附繕本）「切勿
逕送上級法院」。告訴人或被害人如對於本判決不服者，應具備
理由請求檢察官上訴，其上訴期間之計算係以檢察官收受判決正
本之日期為準。
中    華    民    國    99    年    4     月    30    日
                                書記官  李佳惠
附錄論罪科刑法條
刑法第320條
意圖為自己或第三人不法之所有，而竊取他人之動產者，為竊盜
罪，處5  年以下有期徒刑、拘役或 5 百元以下罰金。
意圖為自己或第三人不法之利益，而竊佔他人之不動產者，依前
項之規定處斷。
前二項之未遂犯罰之。
【附表】被告本件竊盜一覽表（貨幣單位：新臺幣）
┌──┬─────────────────┬───────────┐
│編號│犯罪事實                          │論罪科刑              │
├──┼─────────────────┼───────────┤
│1   │於98年12月28日6時51分許前某時，在 │甲○○犯竊盜罪，累犯，│
│    │嘉義縣竹崎鄉義仁村山子門2號井工程 │處有期徒刑月，如易科│
│    │隊外（起訴書誤載為工程隊內），徒手│罰金，以新臺幣壹仟元折│
│    │竊取乙○○負責保管之角鐵6支，價值 │算壹日。              │
│    │合計約2,500元，得手後，將竊得之角 │                      │
│    │鐵出售，所得現金花用殆盡。        │                      │
├──┼─────────────────┼───────────┤
│2   │於99年1月初某日之日沒前，在嘉義市 │甲○○犯竊盜罪，累犯，│
│    │林森東路113號「天后宮」內，徒手竊 │處有期徒刑月，如易科│
│    │取戊○○負責保管之敬神用之茶杯3個 │罰金，以新臺幣壹仟元折│
│    │、杯架、銅製點貢末爐各1個，價值合 │算壹日。              │
│    │計約2,000元。得手後，將竊得之茶杯 │                      │
│    │等物出售，所得現金花用殆盡。      │                      │
├──┼─────────────────┼───────────┤
│3   │於99年1月初某日之日沒前，在丁○○ │甲○○犯竊盜罪，累犯，│
│    │位於嘉義市○○○路528號住處，見大 │處有期徒刑月，如易科│
│    │門未上鎖，侵入住宅，徒手竊取鑑盒銅│罰金，以新臺幣壹仟元折│
│    │製1組（含杯子3個及杯架1個）及點貢 │算壹日。              │
│    │末爐1個（侵入住宅部分未據告訴）， │                      │
│    │價值合計約2,000元。得手後，將竊得 │                      │
│    │之茶杯等物出售，所得現金花用殆盡。│                      │
├──┼─────────────────┼───────────┤
│4   │於99年1月初某日，在嘉義市○○○路 │甲○○犯竊盜未遂罪，累│
│    │338號前，見丙○○所使用車牌號碼   │犯，處有期徒刑貳月，如│
│    │ZTY-423號輕型機車鑰匙未拔離鑰匙孔 │易科罰金，以新臺幣壹仟│
│    │，徒手坐上該機車，正欲發動行竊之際│元折算壹日。          │
│    │，為丙○○當場發現並上前質問，邵金│                      │
│    │義見事跡敗露，倉皇逃跑，而竊盜未遂│                      │
│    │。                                │                      │
└──┴─────────────────┴───────────┘

司法院資訊處製作；財團法人民間司法改革基金會備份。
